【裁判字號】    94,交易,544
【裁判日期】    950526
【裁判案由】    公共危險
【裁判全文】
臺灣臺北地方法院刑事判決             94年度交易字第544號
公  訴  人  臺灣臺北地方法院檢察署檢察官
被      告  甲○○
                    樓
                    （現另案於臺北監獄執行中）
上列被告因公共危險案件，經檢察官提起公訴（94年度偵字第
18404號），本院判決如下：
    主    文
甲○○服用酒類，不能安全駕駛動力交通工具而駕駛，處有期徒
刑月，如易科罰金，以佰元折算壹日。
    事    實
一、甲○○曾有多次公共危險前科，明知汽車駕駛人服用酒類後
    不能安全駕駛動力交通工具者，不得駕車，於民國九十四年
    九月十一日下午五時許，在其臺北市○○區○○街一八八巷
    四八號四樓工地內飲酒後，明知業已飲酒過量，注意力、控
    制力及反應能力均已減退，已達不能安全駕駛動力交通工具
    之狀態，仍於同日下午五時許飲酒結束後，騎乘車牌號碼Ｄ
    ＱＺ－一０三號輕型機車行駛。嗣於同日晚上十時許，行經
    臺北市○○區○○路二四二巷六弄前時，因騎乘上開輕型機
    車車身不穩，為巡邏員警察覺有異，而於臺北市○○區○○
    路二四二巷三五號前為警攔停，經警對其施以呼氣酒精濃度
    測試結果，呼氣中所含酒精濃度高達每公升０‧五六毫克，
    始知上情。
二、案經臺北市政府警察局萬華分局報請臺灣臺北地方法院檢察
    署檢察官偵查起訴。
    理    由
一、訊據被告甲○○固坦承於上開時、地酒後騎乘上開輕型機車
    之事實，然矢口否認涉有上開公共危險之犯行，辯稱：其飲
    酒尚未至醉，騎車並無影響云云。惟查：被告於上開時、地
    為警查獲前，於當日下午五時許，即在其工作之上開工地內
    飲酒，而於上開時、地為警攔停查獲之事實，業經被告於警
    詢時及本院審理時坦認在卷，而被告嗣於上開時、地為警查
    獲之過程，係因其騎乘上開輕型機車行經臺北市○○區○○
    路二四二巷六弄前時，有車身搖擺不定、左右晃動，操控性
    欠佳、轉彎半徑過大等異狀，為行經該處之巡邏員警察覺後
    ，始於臺北市○○區○○路二四二巷三五號前將之攔停查獲
    ，被告該時之精神狀況亦非甚清晰等情，復經證人陳永祥於
    上開時、地查獲被告之臺北市政府警察局萬華分局華江派出
    所警員於本院審理時證述綦詳，且被告於上開時、地為警查
    獲後，經警對其測試呼氣中所含酒精濃度結果高達每公升０
    ‧五六毫克，此有酒精濃度測試表一份附卷可證，依交通部
    運輸研究所七十九年八月對駕駛人行為之研究（酒醉駕車對
    駕駛行為之分析研究）指出，吐氣每公升酒精含量０．二五
    毫克等於血液中酒精濃度（Blood Al cohol Concentration
    簡稱BAC）百分之０．０五（亦即每100ml血液中含50 mg酒
    精），而（1）BAC到達百分之０‧０三至至百分之０‧０五
    時，對駕駛能力之影響為：多數駕駛人心境逐漸變幻不定、
    視覺與反應靈敏性減弱、對速度及距離的判斷力差。對心理
    行為之影響為：觀察力逐漸欠缺、心情漸趨輕鬆、自信心增
    加、多話、精神狀態處於陶醉感。（2）BAC到達百分之０‧
    ０五至百分之０‧０八時，對駕駛能力之影響為：反應遲鈍
    、駕駛能力受損、遲而不決或決而不行。對心理行為之影響
    為：情緒鬆弛、感情與行為趨向誇張、肌肉不協調、精神處
    於興奮狀態。（3）BAC到達百分之０‧０八至百分之０‧一
    五時，對駕駛能力之影響為：判斷力嚴重受到影響、體能與
    精神協調受損、駕駛之體能困難增加。對心理行為之影響為
    ：產生情緒異常現象、步伐不平穩、言語不清、反應惡劣、
    記憶及判斷力受損、精神處於錯亂狀態。（4）BAC超過百分
    之０‧一五，對駕駛能力之影響為：視線搖晃、駕駛已進入
    恍惚狀態、判斷及理解遭到扭曲、駕駛不穩定。對心理行為
    之影響為：意識不明、嘔吐、站、走及講話困難、責任感喪
    失、精神處於麻痺狀態。（5）BAC 超過百分之０‧五，對
    駕駛人能力之影響為：無法開車。對心理行為之影響為：爛
    醉如泥、失去知覺可能致死、精神處於昏睡狀態之研究報告
    所示，被告為警查獲後，經警測試呼氣中所含酒精濃度每公
    升０．五六毫克，相當於血液酒精濃度百分之０．一一二，
    則被告於是時駕駛能力受影響之程度為：判斷力嚴重受到影
    響、體能與精神協調受損、駕駛之體能困難增加。對心理行
    為之影響為：產生情緒異常現象、步伐不平穩、言語不清、
    反應惡劣、記憶及判斷力受損、精神處於錯亂狀態，此外，
    並有刑法第一百八十五條之三案件測試觀察紀錄表及生理平
    衡檢測表各一份在卷可按，是以，被告辯稱其尚未飲酒至醉
    ，騎車並無影響云云，顯係事後卸責之詞，不足採信，其於
    上開時、地為警查獲時之精神狀態，顯已達不能安全駕駛動
    力交通工具之程度無疑。從而，本件事證明確，被告上開犯
    行，洵堪認定，應予依法論處。
三、核被告所為，係犯刑法第一百八十五條之三之服用酒類不能
    安全駕駛動力交通工具而駕駛之公共危險罪。爰審酌被告曾
    有多次公共危險前科，竟仍不知警惕，仍在酒後呼氣中所含
    酒精濃度達每公升０‧五六毫克之情形下，騎乘上開輕型機
    車行駛，影響一般用路人之人身及財產安全甚鉅，實不可取
    ，且其犯後猶飾詞狡辯，犯後態度不佳，惟其此次酒後駕車
    幸未肇事釀災等一切情狀，量處如主文所示之刑，並諭知易
    科罰金之折算標準。
四、公訴意旨另以：被告另於九十五年二月十三日晚上十時三十
    分許，騎乘車牌號碼ＡＯＳ－三五六號機車，行經臺北市華
    江橋機車引道前為警查獲，經警測試呼氣中所含酒精濃度每
    公升一．二二毫克，亦涉犯刑法第一百八十五條之三之服用
    酒類不能安全駕駛動力交通工具而駕駛之公共危險罪。經查
    ：被告雖於本院審理時自承其自退伍後，除現入獄服刑期間
    之外，每日均有飲酒之事實，然其在飲酒時則非均預計騎乘
    機車，在飲酒後亦非每每騎乘機車行駛之事實，亦經被告於
    本院審理時供認在卷，且其此次之行為時間，距其上開係於
    九十四年九月十一日下午五時許酒後騎乘上開輕型機車行駛
    之行為時間，業已相隔長已達五個月，是無論自被告之主觀
    犯意及客觀行為時間而言，均難謂被告此部分之公共危險犯
    行與其上開業經起訴並經本院論罪科刑之上開公共危險犯行
    間，有何基於概括犯意反覆而為之連續犯裁判上一罪關係，
    自非起訴效力之所及，本院要難併予審理，應由檢察官另行
    依法偵處，附此敘明。
據上論斷，應依刑事訴訟法第二百九十九條第一項前段，刑法第
一百八十五條之三、第四十一條第一項前段，罰金罰鍰提高標準
條例第二條，判決如主文。
本案經檢察官郭昭吟到庭執行職務。
中    華    民    國    95    年    5     月    26    日
                        臺灣臺北地方法院刑事第十五庭
                            審判長法  官  周祖民
                                  法  官  邱蓮華
                                  法  官  吳麗英
上正本證明與原本無異。
如不服本判決，應於判決送達後十日內，向本院提出上訴狀。
                                  書記官  田華仁
中    華    民    國    95    年    5     月    26    日
附錄本案論罪科刑法條前文：
刑法第一百八十五條之三：服用毒品、麻醉藥品、酒類或其他相
                        類之物，不能安全駕駛動力交通工具
                        而駕駛者，處一年以下有期徒刑、拘
                        役或三萬元以下罰金。


司法院資訊處製作；財團法人民間司法改革基金會備份。
